【裁判字號】    90,易,500
【裁判日期】    900731
【裁判案由】    傷害
【裁判全文】
臺灣雲林地方法院刑事判決
    公  訴  人  臺灣雲林地方法院檢察署檢察官
    被      告  甲○○
    選任辯護人  王秀哲
右列被告因傷害案件，經檢察官提起公訴（九十年度偵字第一五三三號），本院判決
如左：
    主  文
甲○○傷害人之身體，處有期徒刑參月，如易科罰金，以參佰元折算壹日。
扣案之圓鍬壹支沒收。
    事  實
一、甲○○於民國九十年三月十七日上午十一時五十分許，在雲林縣水林鄉○○段農
    地之產業道路上遇見其四嬸丙○，雙方因祖產繼承夙有嫌隙，因而發生口角，甲
    ○○竟出於傷害他人身體之犯意，先將丙○從腳踏車上推倒在地，再持其所有之
    圓鍬一支毆打丙○之左肩及右大腿處，經丙○從腳踏車籃子拿出所有之小鋤頭抵
    抗，旋遭甲○○將該小鋤頭搶走，甲○○復以拳頭徒手毆打丙○之胸部及腹部各
    三、四下，致使丙○受有左前胸、腹部、左肩及右大腿等處瘀血之傷害。嗣經丙
    ○於同日中午十二時五十分許向水林分駐所報案後，由警在甲○○住處扣得前開
    圓鍬及小鋤頭各一支。
二、案經被害人丙○訴由雲林縣警察局北港分局報請臺灣雲林地方法院檢察署檢察官
    偵查起訴。
    理  由
一、訊之被告甲○○，固坦承於右揭時地持圓鍬與丙○發生衝突之事實，惟矢口否認
    有何傷害之犯行，辯稱：當時是丙○拿小鋤頭及尖物先要傷害伊，經伊閃躲過後
    ，丙○又拿小鋤頭從後面跑來要砍伊，伊才以所有之圓鍬將丙○的小鋤頭打到地
    上，並未曾傷害丙○，且伊練過國術，若以圓鍬或拳頭打丙○，絕不可能只有如
    此傷害等語。經查，右揭事實業據告訴人丙○迭於警訊及偵審中指訴甚詳，核與
    其提出之診斷證明書所記載之受傷情形相符；又證人即水林分駐所所長乙○○亦
    到庭具結證稱：「．．告訴人丙○於九十年三月十七日中午十二點五十分許，打
    電話報案指稱甲○○與告訴人有糾紛，便隨即趕赴丙○家中，見丙○身上受有傷
    害．．」、「．．自外觀上感覺她（指丙○）好像傷得很重，講話沒什麼力氣，
    丙○並說她是被甲○○在農田裡以圓鍬打傷的．．」、「（問：去丙○家中時，
    其家中尚有何人？）沒有其他人在家」等語，以告訴人與被告發生衝突後回到住
    處，旋即報警，被告亦承認與告訴人發生肢體衝突，當時並無他人在場，則告訴
    人受有多處瘀血之傷害，衡情應係被告所施不法腕力攻擊所造成無疑；復參酌告
    訴人為一老弱女子，被告則為身強體壯之男性，當時除告訴人及被告外，並無他
    人在場，則以告訴人之己力，欲主動攻擊被告，猶如以卵擊石，衡諸告訴人與被
    告雙方之陳述，應以告訴人之指訴較堪採信；另被告以圓鍬或拳頭毆打告訴人，
    須視其力道大小，告訴人所受之傷害亦會有不同，本件告訴人因被告之毆打而受
    有瘀血之傷害，並非不可能。此外，復有診斷證明書一紙附卷可參及圓鍬一支扣
    案可資佐證。被告空言否認犯行，顯係事後卸責之詞，不足採信。本件事證已臻
    明確，被告犯行已堪認定。至選任辯護人聲請傳訊告訴人案發當天之急診醫師，
    以證明告訴人所受傷害是否確為被告所為，惟查被告所受瘀血傷害與被告是否練
    過國術，並無必然關係，本院認上開聲請調查尚無必要，附此敘明。
二、核被告所為，係犯刑法第二百七十七條第一項之普通傷害罪。被告先以圓鍬再以
    拳頭毆打告訴人多次，係基於同一傷害人之身體犯意下之接續行為，為接續犯。
    爰審酌被告前有詐欺前科之素行，因與告訴人素有怨隙，與告訴人發生口角後，
    竟起意傷害之犯罪動機、目的，及其使用圓鍬傷害之手段、告訴人所受之傷害不
    輕、與告訴人為嬸姪之關係，暨其犯後否認犯行，毫無悔意，且迄未與告訴人洽
    談民事和解，態度不佳等一切情狀，量處如主文所示之刑，並諭知易科罰金之折
    算標準，以資懲儆。
三、扣案之圓鍬一支係供犯罪所用之物，且為被告所有，業經被告供明在卷可按，爰
    依刑法第三十八條第一項第二款併予宣告沒收；至小鋤頭一支並非被告所有，又
    非違禁物，爰不為沒收之諭知。
據上論斷，應依刑事訴訟法第二百九十九條第一項前段，刑法第二百七十七條第一項
、第四十一條第一項前段、第三十八條第一項第二款，罰金罰鍰提高標準條例第一條
前段、第二條，判決如主文。
本案經檢察官林豐正到庭執行職務。
中      華      民      國      九十      年      七    月    三十一    日
                                        臺灣雲林地方法院刑事第一庭
                                            法  官  廖  國  勝
右正本證明與原本無異。
如不服本判決，應於判決送達後十日內向本院提出上訴狀( 應附繕本 )。
中      華      民      國    九十      年      七    月    三十一    日
                                            書記官  顏  錦  清
附錄本案論罪科刑法條全文：
刑法第二百七十七條：
傷害人之身體或健康者，處三年以下有期徒刑、拘役或一千元以下罰金。
犯前項之罪因而致人於死者，處無期徒刑或七年以上有期徒刑，致重傷者，處三年
以上十年以下有期徒刑。


司法院資訊處製作；財團法人民間司法改革基金會備份。
